【裁判字號】    92,訴,1010
【裁判日期】    920904
【裁判案由】    偽造文書等
【裁判全文】
臺灣彰化地方法院刑事判決                        九十二年度訴字第一一號
    公  訴  人  臺灣彰化地方法院檢察署檢察官
    被      告  甲○○
右列被告等因偽造文書等案件，經檢察官提起公訴（九十二年度偵字第四八四九號）
，本院判決如左：
    主  文
甲○○連續行使偽造私文書，足以生損害於他人，處有期徒刑捌月。
如附表所列各該消費所示之信用卡簽帳單上偽簽之「張尚材」署押，均沒收。
    事  實
一、甲○○有犯侵佔罪，經本院宣告有期徒刑之前科，其不知警惕，於民國九十二年
    四月四日晚上，與同事乙○○（原名張高材）、賴順潭及詹志鵬等人，前往彰化
    縣員林鎮之金馬餐廳用餐後，四人再相約至台中市「喜歡女飲料店」飲酒，而由
    於乙○○席間已有喝酒，遂由甲○○駕駛乙○○之車牌號碼二Ｋ─九七八八號自
    用小客車搭載四人前往，途中當車行經彰化縣花壇鄉附近之台大加油站時，即由
    乙○○以渠皮夾內自己所有之臺灣中小企業銀行（下稱臺灣企銀）所核發之卡號
    0000000000000000之ＶＩＳＡ信用卡一張刷卡加油，待乙○○
    刷卡完畢後將右揭信用卡放回原皮夾內，並放在車內駕駛座扶手之置物箱內。詎
    甲○○見狀後竟萌生不法所有之意圖，待抵達台中市○○路一八一號「喜歡女飲
    料店」後，即先將車輛交予代客泊車之服務生停放後，再向服務生拿取車輛鑰匙
    ，隨後趁無人注意之際，利用機會返回乙○○之車上，以徒手取得乙○○所有放
    在置物箱內之右揭皮夾，再自皮夾內取出該信用卡之方式，竊得該信用卡一張。
二、甲○○於竊得乙○○所有之右揭信用卡後，遂基於意圖為自己不法所有及行使偽
    造文書之概括犯意，在未得乙○○之同意下，即持該信用卡自九十二年四月四日
    晚上十時五十一分起至同年月六日凌晨一時四十九分止，連續在台中市及彰化縣
    等地之「喜歡女飲料店」、「維多利亞視聽」及「小姑娘男女飲食店」等三家信
    用卡特約商店內消費（犯罪時間、地點、消費內容、金額及方式等，詳如附表所
    示），並冒用乙○○之名義，在信用卡簽帳單上偽簽「張尚材」署名之方式施用
    詐術（甲○○將「高」字誤簽為「尚」字），表示乙○○（即張高材）為實際持
    卡人，而同意依據信用卡合約條件，按簽帳單金額付款發卡銀行之意，偽造該等
    私文書，再交付該偽造之簽帳單而行使之，使各該商店陷於錯誤，分別提供服務
    及交付商品，足以生損害於乙○○、簽帳商店及信用卡聯合中心對信用卡管理之
    正確性。嗣經臺灣企銀發現有異而通知乙○○後，乙○○始知信用卡遭竊及盜刷
    等情事，隨即報警查獲甲○○，始知上情。
三、案經彰化縣警察局員林分局報告臺灣彰化地方法院檢察署偵查起訴。
    理  由
一、右揭事實，業據被告甲○○於偵查中，坦承不諱，核與被害人乙○○所為指述相
    符，並經證人黃淋誼、張清塗及胡熙卿於警訊時證述甚詳，此外並有指認口卡片
    、信用卡消費明表、調解書、還款收據及信用卡簽帳單影本等在卷足憑，是顯見
    甲○○於本院審理中，辯稱：伊於取得之時，有獲得被害人乙○○同意云云，不
    可採信。本件罪證明確，被告之犯行，足以認定。
二、核被告所為係犯刑法第三百二十條第一項竊盜、第二百十六條、第二百十條行使
    偽造私文書及第三百三十九條第一項詐欺取財罪。被告偽造署名乃係偽造私文書
    之階段行為，不另論罪，又偽造私文書之低度行為，應為行使偽造私文書之高度
    行為所吸收，亦不另論罪，應依行使偽造私文書罪論處。又渠所犯竊盜、行使偽
    造私文書罪及詐欺罪間，有方法結果之牽連關係，應從一重之行使偽造私文罪處
    斷。而被告甲○○先後多次行使偽造私文罪犯行，時間緊接，所犯構成要件相同
    之罪，顯係基於概括犯意為之，為連續犯，依法以一罪論，並加重其刑。爰審酌
    被告犯罪之動機、目的、手段、所生之危害及犯罪後業與被害人達成和解，有調
    解書影本可參等一切情狀，量處如主文所示之刑。如附表所示各該消費所示之信
    用卡簽帳單上偽簽之「張尚材」署名，應依刑法第二百十九條宣告沒收。
據上論斷，應依刑事訴訟法第二百九十九條第一項前段，刑法第五十六條、第二百十
六條、二百十條、第二百十九條、第三百二十條第一項、第三百三十九條，罰金罰鍰
提高標準條例第一條前段，判決如主文。
本案經檢察官黃淑媛到庭執職務。
中      華      民      國    九十二  年      九      月      四      日
                                  臺灣彰化地方法院刑事第一庭
                                      法      官  洪  志  賢
右正本證明與原本無異。
如不服本判決，應於判決送達後十日內，向本院提出上訴狀（須附繕本）。
告訴人或被害人對於判決如有不服具備理由請求檢察官上訴者，其上訴期間之計算係
以檢察官收受判決正本之日期為準。
                                      法院書記官  洪  年  慶
中      華      民      國    九十二  年      九      月      九      日
刑法第三百二十條
意圖為自己或第三人不法之所有，而竊取他人之動產者，為竊盜罪，處五年以下有期
徒刑、拘役或五百元以下罰金。
意圖為自己或第三人不法利益，而竊佔他人之不動產者，依前項之規定處斷。
前二項之未遂犯罰之。
刑法第二百十六條
行使第二百十條至第二百十五條之文書者，依偽造、變造文書或登載不實事項或使登
載不實事項之規定處斷。
刑法第二百十條
偽造、變造私文書，足以生損害於公眾或他人者，處五年以下有期徒刑。
刑法第三百三十九條
意圖為自己或第三人不法之所有，以詐術使人將本人或第三人之物交付者，處五年以
下有期徒刑、拘役或科或併科一千元以下罰金。
以前項方法得財產上不法之利益或使第三人得之者亦同。
前二項之未遂犯罰之。


司法院資訊處製作；財團法人民間司法改革基金會備份。
